【裁判字號】    97,審再易,14
【裁判日期】    980209
【裁判案由】    再審之訴
【裁判全文】
臺灣臺北地方法院民事裁定            97年度審再易字第14號
再審原告    甲○○
再審被告    行政院農業委員會林務局
法定代理人  乙○○
上列當事人間聲請再審事件，再審原告對於民國97年10月31日本
院97年度再易字第26號民事確定判決提起再審之訴，本院裁定如
下：
    主      文
再審之訴駁回。
再審訴訟費用由再審原告負擔。
    理      由
一、按再審之訴，法院認無再審理由，判決駁回後，不得以同一
    事由，對於原確定判決或駁回再審之訴之確定判決，更行提
    起再審之訴。再審之訴不合法者，法院應以裁定駁回之；且
    上開規定於裁定已經確定者亦準用之，民事訴訟法第498條
    之1、第502條第1項、第507條分別定有明文。蓋再審之目的
    ，原在匡正確定終局判決之不當，以保障當事人之權益，為
    避免當事人以同一事由對於原確定判決或駁回再審之訴之確
    定判決，一再提起再審之訴，致浪費司法資源，自應限制當
    事人以同一事由而重複提起再審之訴，此觀之民事訴訟法第
    498條之1之規定及立法理由甚明。
二、本件再審原告提起再審意旨略以：訴外人牛于清嫣為伊之母
    親，原係坐落臺北市○○路○段10巷11號2樓房屋（以下稱系
    爭房屋）合法使用人，其過世後遺留於系爭房屋屋內之物品
    及伊住處之系爭房屋鑰匙，僅為遺留物，伊於民國95年12月
    7 日寄送再審被告之存證信函中，聲明牛于清嫣遺物為「本
    人財產」，用意只是在提醒再審被告妥善保管牛于清嫣之遺
    物，為保護牛于清嫣遺物之必要行為，再參諸伊並未居住於
    系爭房屋之事實，業經再審被告於原審審理中陳述明確，足
    認伊並無占有系爭房屋之意；縱認伊聲明牛于清嫣之遺物為
    伊所有之財物而有占有系爭房屋之意，伊占有系爭房屋之時
    間應自95年12月7日起算，而非溯及自93年10月16日起算。
    又伊與再審被告於93年8月19日起至93年10月11日間有多次
    文件往來，可證伊對該系爭房屋實無占有之意思，此為原審
    言詞辯論終結前已存在之證物，因伊不知有此而致原審無從
    斟酌，故有民事訴訟法第496條第1項第13款之情形，伊自得
    提起本件再審之訴，並聲明：原確定判決不利於再審原告部
    分廢棄，駁回再審被告之訴。
三、經查，本件再審原告所提出之上開再審理由，已於本院97年
    度再易字第26號案件中為主張，有再審原告97年6月12日民
    事再審狀在卷可稽，受本院判決駁回確定在案，業經本院調
    閱97年度再易字第26號卷宗核閱屬實。再審原告復執陳詞，
    以同一理由對於前開駁回其聲請之確定判決，更行聲請再審
    ，揆諸首揭規定，再審原告本件再審之聲請於法不合，應予
    駁回。
四、據上論結，本件再審之訴為不合法，爰依民事訴訟法第50 7
    條、第502條第1項、第95條、第78條，裁定如主文。
中    華    民    國    98    年    2    月     9    日
                  民事第六庭審判長法  官  劉坤典
                                  法  官  陳婷玉
                                  法  官  黃柄縉
以上正本係照原本作成
不得抗告
中    華    民    國    98    年    2    月      9   日
                                  書記官  蔡凱如


司法院資訊處製作；財團法人民間司法改革基金會備份。
